臺灣基隆地方法院刑事判決　　　　　　　　94年度訴字第73號
公　訴　人　臺灣基隆地方法院檢察署檢察官
被　　　告　甲○○　男　27歲.
上列被告因違反毒品危害防制條例案件，經檢察官提起公訴（94
年度毒偵字第53、75號）及移送併辦（94年度毒偵字第511 號）
，並經本院合議庭裁定由受命法官獨任進行簡式審判程序，判決
如下：
    主      文
甲○○連續施用第一級毒品，累犯，處有期徒刑捌月。
扣案之第一級毒品海洛因壹包（毛重零點參伍公克）沒收銷燬之
，注射針筒壹支沒收。
    事實及理由
一、犯罪事實：
    甲○○前因施用毒品案件，經本院裁定送觀察、勒戒後，認
    無繼續施用毒品之傾向，由臺灣基隆地方法院檢察署檢察官
    於民國92年9 月2 日以92年度毒偵字第443 號為不起訴處分
    確定（甲○○於93年9 月3 日經釋放出觀察勒戒所）；復因
    竊盜案件，經本院於93年4 月6 日以93年度易字第236 號判
    處有期徒刑2 月，於93年5 月3 日確定，並於93年6 月28日
    易科罰金執行完畢。詎甲○○仍未戒除毒癮，復基於施用第
    一級毒品海洛因之概括犯意，自93年11月30日某時起至94年
    1 月30日晚上某時止，在其位於基隆市○○區○○路26巷57
    號住處廁所內，約2 或3 天施用一次之頻率，以注射針筒內
    摻第一級毒品海洛因混合自來水稀釋後注射於皮膚之方式，
    連續施用第一級毒品海洛因多次。嗣甲○○先於93年12 月2
    日上午10時15分至臺灣基隆地方法院檢察署自首其施用第一
    級毒品海洛因，並經採尿送驗後呈施用第一級毒品海洛因代
    謝後之嗎啡陽性反應；復於93年12月25日晚上8 時10分許，
    為警在基隆市○○區○○路366 之1 號3 樓311 室持本院核
    發之搜索票搜索，經警採尿送驗亦呈施用第一級毒品海洛因
    之嗎啡陽性反應；再於94年1 月31日晚上7 時55分許，在基
    隆市○○路5 號前，為警盤查所查獲，並扣得其所有之第一
    級毒品海洛因1 包（毛重0.35公克）、供施用毒品所用之注
    射針筒1 支，因而查獲。
二、證據名稱：
  (一)被告於本院準備程序及審判時之自白。
  (二)扣案之第一級毒品海洛1 包（毛重0.35公克）及注射針筒
      1支。
  (三)基隆市衛生局基衛檢壹字第0930019286號檢驗成績書、臺
      灣檢驗科技股份有限公司93年12月15日CH/2004/C0122 號
      濫用藥物尿液檢驗報告、臺灣基隆地方法院檢察署檢察官
      92年度毒偵字第443 號不起訴處分書。
三、刑之酌科：
    核被告所為，係犯毒品危害防制條例第10條第1 項之施用第
    一級毒品罪。其持有第一級毒品海洛因係供施用，其持有第
    一級毒品之低度行為為施用第一級毒品之高度行為所吸收，
    不另論罪。其先後多次施用第一級之犯行，時間緊接，犯罪
    構成要件相同，顯係基於概括犯意為之，為連續犯，論以一
    施用第一級毒品罪，並加重其刑。公訴人雖僅就被告於93年
    12月25日前施用第一級毒品海洛因部分起訴，而未就前揭犯
    罪事實所載其餘時點施用第一級毒品海洛因犯行起訴，然此
    未起訴部分之犯罪事實與起訴部分，有連續犯之裁判上一罪
    關係，為起訴之效力所及，本院自應併予審究。末查被告曾
    受前揭犯罪事實欄所載有期徒刑之執行完畢，有臺灣高等法
    院被告前案紀錄表在卷可稽，其受有期徒刑之執行完畢後，
    5 年以內再犯本件有期徒刑以上之罪，為累犯，應依法遞加
    重其刑。按「刑法第62條所規定之自首，以對於未發覺之罪
    ，向有偵查權之機關或公務員自承犯罪，進而接受裁判為要
    件；而具有連續犯或牽連犯等裁判上一罪關係之犯罪，苟全
    部犯罪未被發覺前，行為人僅就其中一部分犯罪自首，固仍
    生全部自首之效力，反之，倘其中一部分犯罪已先被有偵查
    權之機關或公務員發覺，行為人事後方就其餘未被發覺之部
    分，自動供認其犯行時，因與上開自首之要件不符，自不得
    適用自首之規定減輕其刑。」（參照最高法院83 年 度台上
    字第3935號判決）。被告於施用第一級毒品海洛因後，於93
    年12月2 日自行至臺灣基隆地方法院檢察署自首，坦承犯行
    等情，有臺灣基隆地方法院檢察署按鈴申告案件報告書、點
    名單、訊問筆錄各1 份附於93年度發查字第1003號卷可憑，
    其對於未發覺之犯罪自首而接受裁判，其自首者僅及於自首
    日前之施用第一級毒品海洛因犯行，不及於之後施用第一級
    毒品海洛因之行為，其事後分別於93年12月25日、94年1 月
    31 日 因施用第一級毒品海洛因為警查獲，依連續犯之本質
    係數罪之性質，其後為警查獲之施用第一級毒品海洛因犯行
    ，當無自首減輕之適用，又因連續犯係裁判上一罪，以一罪
    論之結果，應論以情節較重之非自首之施用第一級毒品海洛
    因罪，公訴人誤以被告應依刑法第62條前段減輕其刑，尚有
    未洽。爰審酌被告前有多次施用毒品之前科，仍不知戒除毒
    品惡習而續為施用毒品，惡性非輕，惟審酌所犯施用毒品之
    犯罪係戕害自身健康之行為，於他人尚不致造成損害及被告
    事後坦承犯行之態度等一切情狀，量處如主文所示之刑，並
    諭知易科罰金之折算標準，以示懲儆。扣案之第一級毒品海
    洛因1 包（毛重0.35公克），為查獲之毒品，不問屬於犯人
    與否，應依毒品危害防制條例第18條第1 項前段之規定，沒
    收銷燬之。另扣案之注射針筒1 支，經核非專供施用毒品之
    器具，惟係被告所有且係供其施用第一級毒品海洛因所用之
    物，業據被告供明在卷，爰依刑法第38條第1 項第2 款規定
    宣告沒收。
四、應適用之法條：
    依刑事訴訟法第273 條之1 第1 項、第284 條之1 、第299
    條第1 項前段、第310 條之2 、第454 條第1 項，毒品危害
    防制條例第10條第1 項、第23條第2 項、第18條第1 項前段
    ，刑法第11條、第56條、第47條、第38條第1 項第2 款，判
    決如主文。
本案經檢察官林伯宇到庭執行職務。
中　　華　　民　　國　　94　　年　　3 　　月　　7 　　日
                  刑事第二庭法  官    何怡穎
以上正本證明與原本無異。
對於本件判決如有不服，應於收受送達後10日內，向本院提出上
訴書狀，上訴於臺灣高等法院，並按他造當事人之人數附具繕本
。
中　　華　　民　　國　　94　　年　　3 　　月　　7 　　日
                            書記官    李繼業
附錄本案論罪科刑法條：
毒品危害防制條例第10條第1 項
施用第一級毒品者，處6 月以上5 年以下有期徒刑。
